# 购买子公司同一控制的少数股权任何处理？

提问人：yugycpa 时间：2010-02-28 08:41:48
对于购买子公司少数股权的处理，《企业会计准则讲解（ 2008 ）》在第二十一章《企业合并》第三节《非同一控制下企业合并的处理》中是这么说的： 企业在取得对子公司的控制权，形成企业合并后，购买少数股东全部或部分权益的，实质上是股东之间的权益性交易，应当分别母公司个别财务报表以及合并财务报表两种情况进行处理： (一)母公司个别财务报表中对于自子公司少数股东处新取得的长期股权投资，应当按照《企业会计准则第 2 号——长期股权投资》第四条的规定，确定长期股权投资的入账价值。 (二)在合并财务报表中，子公司的资产、负债应以购买日（或合并日）开始持续计算的金额反映。母公司新取得的长期股权投资成本与按照新增持股股比例计算应享有子公司自购买日（或合并日）开始持续计算的可辨认净资产份额之间的差额，应当调整合并财务报表中的资本公积（资本溢价或股本溢价），资本公积（资本溢价或股本溢价）的余额不足冲减的，调整留存收益。 并且有一个例题，例题中详细讲解了收购子公司少数股权的处理。但是例题特别明确：本例中A公司与B公司的少数股东在交易前不存在任何关联方关系。 但在实务中很多情况是A公司与B公司的少数股东同受集团公司甲控制，在这种情况下，是否还是按照讲解及例题中的方法进行处理？
还请各位网友解惑。

回答人：chenyiwei
购买少数股权的交易，并不区分被购买的少数股权的原少数股东与作为交易中的购买方的母公司是否处于同一控制下，会计处理原则是一致的。